臺灣南投地方法院刑事判決
110年度交易字第22號
公  訴  人  臺灣南投地方檢察署檢察官
被      告  陳金龍



上列被告因過失傷害案件，經檢察官提起公訴（110年度偵字第2
04號），並經本院裁定改依簡式審判程序審理，判決如下：
　　主　文
陳金龍犯過失傷害罪，處有期徒刑參月，如易科罰金，以新臺幣
壹仟元折算壹日。
　　事　實
一、陳金龍考領職業聯結車駕駛執照，於民國109年9月10日11時
    34分許，駕駛車牌號碼0000-00號自用小客車，沿南投縣南
    投市光明一路由南往北方向，行駛至該路段301號即交通部
    公路總局臺中區監理所南投監理站前，欲右轉駛入監理站，
    適有萬姵宣駕駛車牌號碼000-0000號普通重型機車，沿上開
    光明一路在陳金龍自用小客車之右側同向並行至該處，陳金
    龍本應注意汽車行駛時，駕駛人應注意兩車並行之間隔，並
    隨時採取必要之安全措施，而依當時天候晴，日間自然光線
    ，道路鋪裝柏油，路面乾燥、無缺陷、道路無障礙物，視距
    良好，且依其智識能力及當時情形均無不能注意之情事，詎
    陳金龍竟疏未注意，貿然向右偏行，擠縮所駕駛自用小客車
    與萬姵宣機車並行之間隔，使陳金龍之自用小客車右側車頭
    與萬姵宣機車發生擦撞，致萬姵宣受有左肩扭挫傷、左右髖
    部扭挫傷、頸部扭挫傷、頸椎第4節至第5節椎間盤突出破裂
    併神經壓迫、下背痛、肌痛之傷害。陳金龍於車禍發生後，
    在肇事地點等候，且於犯罪未被發覺前，主動向前往現場處
    理尚不知肇事者為何人之員警坦承肇事，並接受裁判。
二、案經萬姵宣訴由南投縣政府警察局中興分局報告臺灣南投地
    方檢察署檢察官偵查後起訴。
　　理　由
一、查本案被告陳金龍所犯為死刑、無期徒刑、最輕本刑為3年
    以上有期徒刑以外之罪，且非高等法院管轄第一審之案件，
    而其於準備程序就前揭被訴事實為有罪之陳述，經法官告知
    簡式審判程序之旨，並聽取當事人之意見後，本院認無不得
    或不宜改依簡式審判程序進行之處，爰依刑事訴訟法第273
    條之1第1項之規定，裁定本案進行簡式審判程序。
二、認定犯罪事實所憑之證據及理由：
(一)上開事實，業據被告於本院審理時坦承不諱，且經證人即告
    訴人萬姵宣於警詢、偵查中證述明確；復有道路交通事故現
    場圖（警卷20頁）、道路交通事故調查報告表（警卷21至22
    頁）、事故現場相片（警卷26至32頁）、行車紀錄器錄影擷
    取照片（院一卷157至161頁）、車輛詳細資料報表2紙（警
    卷24、25頁）、告訴人之診斷證明書12紙（警卷16、17頁，
    院一卷89、109、111、115、117、195、197、201、245、25
    1頁）、斷層掃描照片（院一卷135、179頁）、佑民醫院110
    年11月24日（110）佑院務病字第1101100012號函附病歷資
    料（院二卷237至261頁）、曾漢棋綜合醫院110年10月27日
    （110）曾綜院醫字第136號函附就診資料（院一卷361至399
    頁）、臺中榮民總醫院110年11月1日中榮醫企字第11042036
    16號函附病歷資料（院二卷7至227頁）、彰化基督教醫院11
    0年11月5日110彰基病資字第1101100025號函附病歷資料（
    院二卷229至235頁）在卷可憑，足認被告之自白與事實相符
    。
(二)按汽車行駛時，駕駛人應注意車前狀況及兩車並行之間隔，
    並隨時採取必要之安全措施，道路交通安全規則第94條第3
    項定有明文，被告考領職業聯結車駕駛執照，對於前開規定
    自屬明知，並應予遵守。又事發當時天候晴，日間自然光線
    ，道路鋪裝柏油，路面乾燥、無缺陷、道路無障礙物，視距
    良好，有上開道路交通事故調查報告表（警卷21至22頁）在
    卷可參，可見依被告之智識能力及當時情形均無不能注意之
    情事，竟未注意其所駕駛自用小客右側並行之告訴人機車，
    因欲右轉駛入上開南投監理站，即貿然向右偏行，擠縮所駕
    駛自用小客車與告訴人機車並行之間隔，致與告訴人機車發
    生碰撞，是被告之過失行為甚明。而交通部公路總局車輛行
    車事故鑑定覆議會亦認被告駕駛自用小客車，向右偏行欲右
    轉時，未充分注意右側直行駛入之車輛及安全間隔，為肇事
    主因；告訴人駕駛普通重型機車，未充分注意車前狀況，並
    採取必要之安全措施，為肇事次因，有交通部公路總局111
    年3月3日路覆字第1110000146號函所附覆議意見書附卷可佐
    （院二卷347至351頁）。又告訴人所受上開傷害，係駕駛機
    車直行中，因並行之被告自用小客車向右偏行，使兩車間安
    全間隔不足，發生碰撞所致；且告訴人於事故發生後，所受
    外傷性頸椎第4節至第5節椎間盤突出破裂，確與本案車禍間
    具有因果關係一節，經中國醫藥大學附設醫院鑑定屬實，有
    該醫院111年6月16日院醫行字第1110008969號函附司法機關
    委託鑑定案件鑑定意見書附卷可憑（院二卷361至365頁）；
    是被告過失行為與告訴人之傷害結果間有相當因果關係，應
    屬明確。
(三)綜上，被告過失致人受傷之犯行，足堪認定，本案事證明確
    ，應依法論科。
三、論罪科刑：核被告所為，係犯刑法第284條前段過失傷害罪
    。又被告於肇事後在肇事地點等候，警員獲報時，被告在場
    承認為肇事人而自首犯罪，並接受裁判，有道路交通事故肇
    事人自首情形紀錄表附卷可參（警卷23頁），堪認其所為已
    符合刑法自首之要件，爰依刑法第62條前段規定減輕其刑。
    爰以被告之責任為基礎，審酌被告國民中學畢業之智識程度
    ，經濟小康之生活狀況，未注意與告訴人機車並行之間隔，
    致告訴人受有左肩扭挫傷、左右髖部扭挫傷、頸部扭挫傷、
    頸椎第4節至第5節椎間盤突出破裂併神經壓迫、下背痛、肌
    痛之傷害，對告訴人身體上損害及精神上造成相當之痛苦，
    且迄今被告尚未與告訴人達成和解或調解，亦未賠償告訴人
    所受損害，並考量被告駕駛自用小客車欲右轉而向右偏行時
    ，未充分注意右側直行駛入之告訴人車輛及安全間隔，為肇
    事主因；告訴人駕駛普通重型機車，未充分注意車前狀況，
    並採取必要之安全措施，為肇事次因，告訴人就本案事故同
    有過失及其輕重，兼衡被告犯後坦承犯行之態度等一切情狀
    ，量處如主文所示之刑，並依刑法第41條第1項諭知易科罰
    金之折算標準。
據上論斷，應依刑事訴訟法第273條之1第1項、第299條第1項前
段，判決如主文。
本案經檢察官劉仁慈提起公訴，檢察官林孟賢到庭執行職務。
中　　華　　民　　國　　111 　年　　7 　　月　　27　　日
　　　　　　　　　刑事第二庭　法　官　楊國煜
以上正本證明與原本無異。
如不服本判決，應於收受本判決20日內向本院提出上訴書狀，並
應敘述具體理由，如未敘述上訴理由者，應於上訴期間屆滿後20
日內補提理由書狀於本院（均須依他造當事人之人數附繕本）「
切勿逕送上級法院」。
告訴人或被害人如對於本判決不服者，應具備理由請求檢察官上
訴，其上訴期間之計算係以檢察官收受判決正本之日期為準。
　　　　　　　　　　　　　　　書記官　林佩儒
中　　華　　民　　國　　111 　年　　7 　　月　　28　　日
附錄本判決論罪法條全文：
中華民國刑法第284條：
因過失傷害人者，處一年以下有期徒刑、拘役或十萬元以下罰金
；致重傷者，處三年以下有期徒刑、拘役或三十萬元以下罰金。